faltando o tema podemos ir precisa só pegar uma luz aqui deixa você me ver direito perfeitamente tranquilamente vamos lá então a ideia hoje era primeiro atualizar vocês da reunião com a Margarete eu acabei dando mais atualizadas assim pontuais Acho que no máximo acho que foi com Márcio que eu falei né mas por causa de prazo e tal para enfim ganhar um dia de alguma maneira aí na notícia precoce mas a princípio tinha agendado hoje para dar o feedback para vocês a gente teve uma reunião sobre todos os poderes enfim e aí a parte da UFF o que eu acho que foi mais relevante foi uma determinação da Margarete sobre a gente não fazer a prorrogação e sim só aditivo que eu tinha adiantado para o Marcio e aí se vocês tiverem alguma dúvida também sobre alguma modelo documento enfim mas eu acho que eu cheguei a falar com Márcio mais ou menos o que que tinha que ser encaminhado é outra coisa importante que isso acho que eu não falei na sexta-feira para o Márcio é a gente aprovou o manual de prestação de contas do saneamento então ele já tá pronto eu vou encaminhar para vocês só recolherem assinatura da fec e de vocês se tiver alguma coisa enfim que vocês vejam de erro enfim podem falar a gente corrige Não precisa voltar para eles mas seria assinatura digital só não tinha o cronograma vocês fizeram um cronograma de de eventos a gente tirou e botou conforme o cronograma acordado entre as partes porque porque atrelar isso é um documento do manual e a demandar mais tempo para a gente fechar uma agenda eu achei melhor a gente deixar informar essa parte não atrelar um documento formal dentro do processo a gente ia perder tentando fazer uma agenda cronológica até por já ter sido o poder que já finalizou em alguma medida eu acho que a gente pode tentar fazer isso para o novo de repente e a gente pode até constar essas reuniões semanais não precisa ser tão Preciso porque se não tem que ficar montando uma coerência que o próprio dinâmica do PDI não permite Então acho que acho que não precisa ser tão rígido assim até no próximo PDA então vou enviar para você Márcia a gente vai anotar que isso com uma pendência para mim ou se a Bárbara poder anotar aí Bárbara enviar para eles esse manual em PDF para assinatura digital e aí a última assinante seria codemar aí pode começar por não ser preferirem pela faca por vocês Lembrando que esse é o do antigo PDI para fins de atendimento do saneamento tá bom o do novo a gente ainda não terminou Ah tá bom tá bom então a gente tá falando em dúvida quem assina é o Camilo reitor quem que assina isso pode ser O Camelo aí pela fé que quem seria Tales tu sabe talvez lá o gerente do projeto pode ser isso aí eu acho que sim mas acho que isso cara essa pergunta é relevante que eu acho que a gente vai ter que fazer isso que a Raquel Acabou falando a mesma pessoa que vem tendo essa essa frente com a gente então acho que é necessário que a gente tem essa continuidade mas eu acho que o gerente sim o gerente do projeto e até Tales é legal a gente uniformizar é uma coisa que eu também falei pra poder amar fazer que eles também não tinha feito que é uniformizar quem é o gestor da parceria pela fé entendeu quem é essa pessoa no próprio Manual tem lá de definições do que que ela faz Claro pode devidos proporções porque o gestor parceria ele está definido muito como alguém que é da Universidade mas tem que ter um representante da Fé também aí se puder só enviar um ofício para tanto para Ademar informando quem é o local para gente fazer esse tipo de tramitação para a gente se comunicar se eu preciso até mais para o fim do que para a gente porque quem fala com vocês normalmente é a Uber Mas é bom gente ter uma cópia também dessa informação Outro ponto dúvidas quanto a esse ponto tá Outro ponto e ficou aqui na Minha pauta descobri lá de novo aqui que eu fechei isso aqui Ah era tentar enfim enviar todos esses documentos do aditivo até quarta né sei que talvez não seja possível mas esse foi o que eu pedi para eu passar para vocês e também a questão da bater de novo com vocês aqui se tem alguma dúvida sobre aquelas pendências deixar aqueles que a gente bateu da última vez ou sem alguma atualização quadrilha aqui rapidinho acho que eu não consigo né Compartilhar por aqui não consigo consegue um botão de tirar aí que dá tá verdinho tá no meio da tua tela Isso compartilhar a tela uma setinha Verde Então tá aberto aqui pera aí eu vou abrir esse daqui do mundo ele tava agora que eu acho que é o último vai abrir só o checklist eu fiz uma atualização hoje mas fui direto no Drive então é o mesmo link Ah beleza é eu vi vamos ver se estou conseguindo ver bem vamos lá pelo antigo ficou essa questão aqui né do plano de trabalho do Aditivo é a questão da propriedade intelectual que a gente tinha falado que aí acho que ficou o Eduardo Camelo e a Emily se reunirem vamos sustentabilidade acho que tinha alguma conversa pendente com Barbedo que eu acho que o Marcio quer fazer né Márcio eu falei com ele semana passada para aí foi culpa minha a gente ia marcar uma reunião essa semana mas a minha agenda tá uma loucura eu ainda não consegui falar com ele tá então tá na minha conta isso aí a questão de documento obra a gente chegou a mandar para eles Bárbara o nosso check-up do que que a gente chegou não né Não eu tenho que fazer uma revisão a Nanda compartilhou comigo o drive deles e aí eu vou bater com o que eles já enviaram o que tem lá que ele já podem enviar e vou fazer esse cheque tá vamos tentar fazer isso essa semana para tentar fazer isso até sexta-feira atualizar eles venderam separado por empreendimento isso quem tava até coordenando era o Felipe eu não sei se deixa ver se teve alguma atualização vou até perguntar aqui mas vocês tem alguma notícia disso e eu tenho um tempo que eu não converso tá falando de inventário né Tem um tempo que eu não converso com a Luciana eu tenho que ver isso com ela aqui perto Tá mas tinha dado bem tá gente agora eu lembro dela ter feito uma prévia mas aí ela ficou de fazer a listagem por empreendimento E aí tava nessa fase é isso aqui vou pegar a resposta com Márcio aí depois Bárbara eu vou fazer umas anotações aqui aí depois você organiza melhor só para não perder eu vou botar Vocês conseguem ouvir a gente não consegue botar aqui até a próxima reunião tá Março Vocês estão com isso aí no modem não essa daqui é um checklist que a gente tem mandado para vocês por e-mail eu não sei se a gente ligou a passar para o modem ainda eu tô sempre atualizando na pasta que Fernanda compartilhou comigo no Google Drive tem que abrir aqui onde você colocou eu tô sempre atualizando lá então hoje eu mexi já coloquei mais atualizado Março Não não precisa discutir você só se tivesse eu não mandei Eu já atualizaria lá direto entendeu é aquilo que deve estar fazendo tudo isso que tá acontecendo a gente tem naquelas duas planilhas Tá bom já entendi entendeu Pode ir Raquel pode continuar por favor se vocês quiserem compartilhar com a gente não sei se tá bom aí vocês compartilhem com a gente segue também por lá de repente porque eu ia passar isso para o mundo aí para a gente passar mas a gente ficou tão enrolado essa semana que não conseguiu próximo tópico aqui seria esse relatório das respostas Logo de trabalho que a princípio seria uma coisa informal Então não precisa se preocupar em mandar isso oficialmente Tá mas é para a gente ter isso em formato que não seja de planilha enfim para a gente ver e avaliar o que que a gente vai e se é necessário questionamento no processo lembra disso que a gente ia conversar acho que foi até a última reunião com o Bob Marley esse plano de trabalho essa questão do plano de trabalho foi até o que eu perguntei para o Marcio que aí a gente ficou esse essa questão do questionário é aquilo que a gente tá batendo da Evelise porque tem outra questão do plano de trabalho também que foi que eu perguntei para o Márcio que a gente quer até te perguntar direitinho Ele deve estar mais lá para baixo acho que tá aqui no novo pera aí eu acho que eu já sei que você quer falar Ah então tá não força nem me interrompe e a gente tira dúvida Não tudo bem esse Essa questão aí do né a gente já tá bem bem avançada né nessas coisas a gente tá tentando elaborar alguma coisa para responder assim porque já mandaram né O Cauê já mandou o Lucas já mandou tem algumas coisas que a Fabiana já já mandou o camelo também O Camelo mandou da de licitação ele deu hoje para a gente o documento da licitação da fotovoltaica sabe então tipo já tá em licitação já E aí a gente só tem que alimentar lá Márcio porque ele entregou hoje de manhã pra gente isso esse documento tá da licitação E aí fala tu vai usar o formato das perguntas daquele e-mail não precisa fazer um documento muito complexo esse primeiro momento não precisa ser por Ofício ainda não não o importante é que não seja tá Gente vou precisar isso de novo isso é uma prévia pra gente ver o que que vai ser colocado no processo ou não é porque o que que acontece a Bárbara tá tá com acesso lá também depois a gente te dá sem problema porque eu achei achamos que fosse muita coisa né aí Bárbara tá com acesso lá eu mostrei para ela o que que seria os itens né para sinalizado ó e tem dois e três esses itens são do Cauê tá aí já tem uma pasta lá dizendo e tem dois e três Cauê ele mandou o relatório e tem três e quatro Lucas ele mandou o relatório na sexta-feira Então já né então já a gente já tá alimentando lá se quiser depois a gente manda informalmente Mas ela já tá com acesso a tudo é só vocês avisarem quando tiver pronto beleza daí a gente entra lá e olha o documento compilado né com essa resposta de olhar cada relatório separada não bota tudo no documento só pode ser tá aí vamos ver aqui qual é o próximo tópico Ah o novo peraí provavelmente vocês vão receber um ofício com algumas perguntas sobre o plano de trabalho mas é do novo pede aí é outra coisa E aí vocês me avisem sei se eu consigo chegar aí porque eu lembro do Gustavo ter falado alguma coisa sobre uma entrevista de se amar e tal mas aí quando chegar a gente vê tá provavelmente vocês vão ter já algumas respostas lindas desses documentos aí que vocês estão lidando agora vamos lá assinatura pela fé agradece no final do manual prestação de contas é o que eu falei agora para vocês já tá aqui na internet tá bom resposta aos questionários de plano de trabalho isso daqui é a mesma coisa do antigo só que para o novo é porque como a gente tem dois instrumentos lembra que eu expliquei que naquela planilha tinha perguntado de novo do antigo é a mesma documento que vocês me mandasse não precisam É nesse momento não precisa separar futuramente quando for entrar a gente decidiu que vai entrar no processo aí sim sejam responder cada um separadamente nesse momento só preciso que seja como ele em todas as respostas no documento único e sempre relacionando resposta com a pergunta né tipo para eu saber pelo localizar isso no documento esse plano de trabalho aqui que eu acho que é a sua dúvida plano de trabalho atualizado quando apostilamento justificado é esse daqui que você tava falando eu acho que é relacionado ao a Controladoria a gente vai chegar lá o plano de trabalho atualizado com a parcelamento justificadas era algo que eu já tinha pedido para vocês irem trabalhando porque vai ser solicitada pela codemar certeza isso daqui tá E aí já era uma coisa para vocês ficarem sabendo quando chegar já tem mais ou menos pronto tá bom é isso aqui é basicamente um retrato atual do novo PDI porque também na nossa última reunião a gente viu que ia ter algumas coisas que ia mudar de prazo porque atrasar lembra aí meio que deixar o retrato atual e também que tiveram algumas alterações de rubrica que eu lembro que o cabelo falou que ainda não tinha atualizado no processo Então tudo isso aqui eu não estaria nesse top tá bom isso daqui é meio que tem a ver com um de cima né que é que quando tem essas alterações tem que ter só uma justificativa ainda que genérica sobre alteração da natureza de despesa porque o camelo chegou a falar que tiveram alterações que perpassaram a porcentagem dentro de cada rubrica que tinha algumas alterações que tinham mudado de categoria Econômica entre custeio e capital E aí eu não sei de tarde porque eu não vi no plano de trabalho como foi feito mas tem que ter uma justificativa específica em relação a isso principalmente porque normalmente quando isso acontece a gente precisa de um aditivo para evitar e tal tudo de novo então já que não teve é só pelo menos uma justificativa e a gente Reza para o jurídico não implicar com isso Tá Mas para Pelo menos tem alguma coisa no justificando no processo isso pode ser feito junto com o documento de cima pode ser tudo um envio só tá difícil com a justificativa esse plano de trabalho atualizado bem-vindo plano de sustentabilidade é isso que também se relacionar com poder porque cada um vai ter o seu né claro que do novo pdm vai ser só do que está sendo construído com o recurso do novo peraí o do antigo que está sendo construído com recurso do antigo Mas é a mesma coisa conteúdo do que a gente falou Acima tá e a mesma coisa também relatório dos ativos de propriedade intelectual é idêntico ao do antigo PTI para o novo tá bom Agora quanto a questão dos ouvintes da Controladoria quais suas dúvidas sobe eu acho que é em relação alguma coisa falando de trabalho certidão de publicação de balanço patrimonial comprovantes deixa eu ver aqui pera aí a gente tem alguém falando que eu acho que travou para mim agora para você pera aí que eu tô olhando aqui o que que seria WhatsApp procurando a dúvida dela aqui era era questionário sobre as pendências encontradas no plano de trabalho que você já falou né E tinha um Você lembra mais que que eu te perguntei que você falou pelo que pelo que eu acho que que possa ser né que eu tô olhando aqui com calma vamos seguindo então é vai ser vou olhar aqui aí eu sinalizo pode seguir a Raquel que eu tô lendo aqui o que que o que que eu sinalizei aqui o ano tem algum canto aí eu te pergunto tá era só um segundo né então sobre a questão dos documentos de resposta ao ofício da Controladoria vocês chegaram a receber o Facebook acho que a Bárbara já controlou isso acho que sim a gente recebeu a gente bateu a semana passada na reunião beleza e aí se vocês tiverem dúvida sobre algum dos documentos é uma recolher assinatura hora de almoço Perfect gaúcho se vocês tiverem dúvida eu vou encaminhar para Diretoria de planejamento Porque como esse é um ofício de um processo genérico que inclui o pdf é preciso alinhar com eles para ter certeza para responder vocês mas vocês podem me passar as dúvidas e o que eu não souber a pergunta para eles o que eu soubesse eu respondo aqui beleza eu admito que tem uma acabar te passando isso cara alguns desses documentos me parecem que eles eles são possíveis da gente ter vários deles mas a minha dúvida é e tem até a ver com uma uma pergunta que o Márcio fez anteriormente o que que é UFF o filme e o que que é o fim condenação do projeto entendeu algumas coisas não ficam muito aí não ficou muito claro assim não mas a gente já tinha feito essa identificação no Face Fernanda do quais documentos são só uf O que que a sua fé ele tá querendo dizer é o que que é sobre a universidade e o que que é sobre a coordenação do projeto da secretaria de coordenação do projeto é esse Tales isso isso isso para o Ministério Público Controladoria e tal não existe coordenação do projeto é UFF entendeu assim só em questões de pormenorizar alguma responsabilidade Aí sim vai entrando né nessas especificidade mas Gerais são entidades é UF a fé que é a codemar tá porque tinha uma declaração seria legal eu até trazer para você porque da dúvida eu não sei se essa compatibilização tá ok demonstração dos contábeis Ok certidões eu acho que aquela segunda lá tá só um pouquinho por favor da existência ou não no quadro diretivo da entidade de agente político Verde membros eu acho que é exatamente essa bem como respectivos cônjuges não tá eu acho que eu lendo agora com esse olhar eu acho que entendi entendeu E dá certo tipo assim como um todo entendi então beleza Beleza qualquer coisa me avisa mas é basicamente isso gente dúvidas não não nesse momento não talvez quando a gente fala talvez quando a gente for fazer a controlação dos relatórios possa surgir alguma né que a gente só falta de determinada situação como a gente fechar beleza temos de prioridade assim só para deixar alinhado com vocês foi solicitada pela Diretoria de planejamento seria a questão da tramitação do aditivo tá aí claro que vocês têm de prioridades internas de vocês só me cabe passar o que tem problema me passou isso tá bom beleza Acho que mais tá falando mas tá sem microfone mas segundo o camelo ele fecha isso até quarta é esse qualquer coisa que vocês precisarem me solicite o que que seria tá eu tava olhando aqui a dúvida era o seguinte é porque tem esse questionário sobre as pendências encontradas no plano de trabalho né E aí a dúvida que surgiu foi o seguinte se esse questionário seria porque existem duas demandas sobre planos de trabalho aí a dúvida eu acho que era justamente assim essas pendências encontradas no plano de trabalho somente sobre o projeto assim aquilo que a gente tá batendo aí feliz é o caminho fotovoltaica Ou se teria alguma alguma questão né sobre também a parte de custo de era isso porque ele se repete É porque são coisas diferentes mesmo tem uma coisa que o acompanhamento das entregas do projeto que perpassa pela análise do que foi prometido no plano de trabalho do que tá sendo transformado e do que vai ser de fato entregue isso é uma coisa que se relaciona essa demanda do questionário do plano de trabalho para os dois PDS outra coisa são as alterações é que uma coisa pode estar incluída na outra ou não a depender não tenho como dizer porque eu não vi esse plano de trabalho mas o segundo tópico seria a formalização das alterações que foram realizadas no plano de trabalho até agora em termos de custo em termos de rubrica de alteração de rubrica por claro essa meta aqui não é o caso mas vamos supor encerrou E aí então passamos essa metas custo dela para pagar bolsistas na meta 3 entendeu essas coisas aconteceram Não exatamente essa coisa de licenciamento de meta mas aconteceram alterações nesse sentido E isso tem que estar sempre atualizado no processo e assim uma outra coisa entendeu diferente uma coisa é o acompanhamento finalístico do projeto se relaciona com o que foi colocado lá com uma proposta do projeto é uma proposta do que ser entregue laboratório é você amar enfim essas coisas inclusive com a dunar com o que foi feito de novidade porque tem coisas que foram prometidas e a gente não tem secreção ser entregues e tem coisas que não foram prometidas e que vão ser entregues então fazer essa compatibilização outra coisa é essa questão das rubricas alteradas porque no início o plano de trabalho uma configuração pensada no projeto naquele momento isso vai se alterando naturalmente Então esse retrato tanto para o antigo encontro para o novo o antigo não me preocupa porque já foi repassado todo valor em tese ele não tá sendo mais executado então não teria alterações no antigo salvo talvez algum valor é porque eu não tenho consciência das operações do Theft financeiras então não sei se já foi utilizado todo o recurso do aditivo do antigo eu não sei contar isso mas em tese que já foi utilizado tudo não teria alteração porque já foi utilizado tudo e aí seria uma preocupação só com um novo entendeu nessa parte de compatibilização de plano de trabalho em termos de rubricas tá falando com o Marcelo quando ele tava na reunião no dia 31 que sobre algumas questões de Atos poderiam estar já em anexo no processo Você chegou a ver isso tá vendo isso sim Tô verificando terminou hoje ainda Ah tá beleza Tá bom por mim era só isso mesmo ótimo inclusive bota aqui como uma tendência Nossa Bárbara texto de verificar as datas no mundo das que já tá né tá no momento tá ótimo Então é isso gente então a gente retorna como para vocês hoje essa questão da do processo do que que foi encontrado do que que não foi e isso vai criar ou não outras demandas e a gente atualiza aqui no checklist também tá bom para te enviar a gente envia Controladoria separado do que eu fui em Ofício mas a gente envia antes de formalizar para você dar uma olhada não dá controle Controladoria pode enviar direto se tiver alguma consistência à diretoria de planejamento aponta porque eu não tenho essa esse processo entendeu depois expliquei isso é um processo avulso que Abarca um monte de convênio um monte contrato então eles que vão fazer a batida com os documentos que eles separaram lá eu nem vi esse processo só repassei o conteúdo do Ofício já separando o que eles deixaram como solicitação porque alguma parte da documentação ele já tinham lá então vai ser uma verificação exclusivamente deles então pode entender direto Tá beleza tá bom aí Tá bom então mais alguma coisa não acho que não eu acho que é só mesmo o outro a gente envia de forma informal né de maneira informal tá a gente já tá comprando tudo vocês acham que essa reunião semanal faz sentido para você tipo faz faz Então vamos manter essa hora na segunda vocês querem voltar atrás dele encarecidamente para mudar esse horário que eu estou sem almoço porque deu problema no nosso almoço e vai ser 2 horas então acabou de chegar também Beleza então 2 horas botei para a próxima tá bom valeu gente obrigado obrigado